【裁判字號】    99,易緝,13
【裁判日期】    990225
【裁判案由】    毒品危害防制條例
【裁判全文】
臺灣板橋地方法院刑事判決              99年度易緝字第13號
公  訴  人  臺灣板橋地方法院檢察署檢察官
被      告  甲○○
上列被告因違反毒品危害防制條例案件，經檢察官提起公訴（98
年度毒偵字第5791號），本院判決如下：
    主  文
甲○○犯施用第二級毒品罪，累犯，處有期徒刑捌月。
    事  實
一、甲○○曾於民國88年間，因施用毒品案件，經本院以88年度
    毒聲字第2185號裁定送觀察勒戒後，認無繼續施用毒品之傾
    向，於88年6 月2 日釋放，並由臺灣板橋地方法院檢察署檢
    察官以88年度偵字第7730號為不起訴處分確定；又於93年5
    月間因施用第二級毒品案件，經本院以94年度簡字第2297號
    判決判處有期徒刑5 月確定；再於93年5 月間因施用第一級
    毒品案件，經本院以94年度訴緝字第85號判處有期徒刑7 月
    確定；另於94年間因贓物案件，經本院以94年度簡字第3155
    號判決判處有期徒刑3 月確定，其所犯上開3 罪嗣經本院以
    94年度聲字第2111號裁定應執行有期徒刑1 年1 月，於95年
    5 月10日縮刑期滿執行完畢；復於95年間因施用第二級毒品
    案件，經本院以95年度易字第1405號判處有期徒刑6 月確定
    ，於95年11月27日易科罰金執行完畢；另於96年間因施用第
    二級毒品案件，經本院以96年度易字第985 號判處有期徒刑
    7 月，經臺灣高等法院以96年度上易字第2327號駁回上訴確
    定，嗣經本院以96年度聲減字第7922號裁定減為有期徒刑3
    月又15日，於97年1 月28日易科罰金執行完畢；再於97年間
    因施用第二級毒品案件，經本院以97年度簡字第1209號判處
    有期徒刑4 月確定，於97年7 月17日易科罰金執行完畢。猶
    不知悔改，復基於施用第二級毒品甲基安非他命之犯意，於
    98年2 月18日為警查獲前之當日某時，於台北縣新莊巿新莊
    路763 巷7 號，以玻璃球燒烤方式，施用第二級毒品甲基安
    非他命1 次。嗣為警於98年2 月18日21時許，在台北縣新莊
    巿新莊路763 巷7 號前查獲，經其同意採尿送驗後呈甲基安
    非他命陽性反應，始知上情。
二、案經臺北縣政府警察局中和第一分局移送臺灣板橋地方法院
    檢察署檢察官偵查起訴。
    理  由
一、本件被告甲○○所犯係死刑、無期徒刑、最輕本刑為3 年以
    上有期徒刑以外之罪，其於本院準備程序中就被訴事實為有
    罪之陳述，經告知簡式審判程序之旨，並聽取公訴人及被告
    之意見後，本院裁定進行簡式審判程序。
二、上開事實，業經被告甲○○於本院審理中自白甚詳；而被告
    經警於採集其尿液檢體送驗結果，呈甲基安非他命類陽性反
    應一情，亦有臺灣檢驗科技股份有限公司濫用藥物檢驗報告
    （檢體編號：E0000000）、臺北縣政府警察局中和第一分局
    毒品案犯罪嫌疑人姓名及代碼對照表在卷可稽。本件事證明
    確，被告犯行應堪認定。
三、按觀察、勒戒或強制戒治執行完畢釋放後，5 年內再犯施用
    第一、二級毒品之罪者，檢察官應依法追訴，毒品危害防制
    條例第23條第2 項定有明文；次按修正毒品危害防制條例就
    施用毒品者，僅於「初犯」及「5 年後再犯」二種情形，有
    其追訴條件之限制，即須於初犯經觀察、勒戒或強制戒治釋
    放後，5 年內均無施用毒品之行為，始能認其前所實施之觀
    察、勒戒或強制戒治已足遮斷毒癮，而得於5 年後再犯時，
    再予適用初犯之規定，重行觀察、勒戒等程序；倘5 年內已
    經再犯，被依法追訴處罰，縱其第3 次（或第3 次以上）施
    用毒品之時間在初犯釋放5 年以後，即與「5 年後再犯」之
    情形有別，且因已於「5 年內再犯」，顯見其再犯率甚高，
    原實施觀察、勒戒或強制戒治，已無法收其實效，而無5 年
    戒斷期之存在，自無再經觀察、勒戒及強制戒治之必要，應
    由檢察官逕行起訴（最高法院95年度台非字第59號、95年度
    台非字第65號判決意旨參照）。查本件被告於88年間，因施
    用毒品案件，經本院以88年度毒聲字第2185號裁定送勒戒處
    所施以觀察、勒戒後，認無繼續施用毒品之傾向，於88年6
    月2 日釋放，並由臺灣板橋地方法院檢察署檢察官以88年度
    偵字第7730號為不起訴處分確定；嗣於93年5 月間，因施用
    毒品案件，經本院以94年度簡字第2297號判處有期徒刑5 月
    確定等情，有臺灣高等法院被告前案紀錄表在卷可稽，是被
    告於觀察、勒戒期滿後，確於「5 年內」再犯施用毒品犯行
    ，並經法院判處罪刑確定，亦甚明確；據此，依諸前開條例
    規定及最高法院判決意旨，因被告在觀察、勒戒執行完畢釋
    放後之5 年內，業有施用毒品之行為，則被告本件再次施用
    毒品之行為，即與5 年後再犯之情形有別，自無再經觀察、
    勒戒、強制戒治之必要，應由檢察官逕行起訴，附此敘明。
    綜上，本件事證已明，被告犯行堪以認定。
四、查甲基安非他命屬毒品危害防制條例第2 條第2 項第1 款所
    稱之第二級毒品，核被告甲○○施用之行為，係違反該條例
    第10條第2 項之施用第二級毒品罪。被告持有甲基安非他命
    進而施用，其持有之低度行為，應為施用之高度行為所吸收
    ，不另論罪。又被告有事實欄所載前案及執行情形，有臺灣
    高等法院被告前案紀錄表1 份在卷可佐，其受有期徒刑執行
    完畢，於5 年以內故意再犯本件最重本刑為有期徒刑以上之
    罪，為累犯，應依刑法第47條第1 項累犯之規定，加重其刑
    。審酌被告業經觀察、勒戒之矯治程序；且前於96年間因施
    用第二級毒品案件，經本院以96年度易字第985 號判處有期
    徒刑7 月，經臺灣高等法院以96年度上易字第2327號駁回上
    訴確定（見上開前案紀錄表及卷附判決書），竟不知警惕，
    再犯本案，顯見其不思悔改，自制力亦顯不佳；惟施用毒品
    行為於本質上係屬自我戕害行為，反社會性之程度應屬較低
    ，另被告犯罪後已坦承犯行等一切情狀，爰量處如主文所示
    之刑，以示懲儆。
五、據上論斷，應依刑事訴訟法第273 條之1 第1 項、第299 條
    第1 項前段，毒品危害防制條例第10條第2 項，刑法第11條
    前段、第47條第1 項，判決如主文。
本案經檢察官黃嘉妮到庭執行職務。
中    華    民    國    99    年    2     月    25    日
                  刑事第三庭  法  官  蘇揚旭
如不服本判決，應於判決送達後10日內敘明上訴理由，向本院提
出上訴狀 (應附繕本) ，上訴於臺灣高等法院。其未敘述上訴理
由者，應於上訴期間屆滿後20日內向本院補提理由書「切勿逕送
上級法院」。
                              書記官  李郁禎
中    華    民    國    99    年    2     月    25    日
附錄本案論罪科刑之法條：
毒品危害防制條例第10條
施用第一級毒品者，處六月以上五年以下有期徒刑。
施用第二級毒品者，處三年以下有期徒刑。

司法院資訊處製作；財團法人民間司法改革基金會備份。
